臺灣臺東地方法院刑事判決　　　　　　　100年度訴字第238號
公　訴　人　臺灣臺東地方法院檢察署檢察官
被　　　告　吳宗
上列被告因施用毒品案件，經檢察官提起公訴（100年度毒偵字
第373號、第383號），被告於準備程序中，就被訴事實為有罪之
陳述，本院告知其簡式審判程序之旨，並聽取當事人之意見後，
裁定由受命法官獨任依簡式審判程序審理，茲判決如下：
    主  文
吳宗施用第一級毒品，累犯，處有期徒刑玖月，扣案之空夾鏈
袋壹批、玻璃球參個、注射針筒陸支、塑膠吸管拾支及白色粉末
（葡萄糖）參包，均沒收之；又施用第二級毒品，累犯，處有期
徒刑柒月，扣案之空夾鏈袋壹批、玻璃球參個、注射針筒陸支、
塑膠吸管拾支及白色粉末（葡萄糖）參包，均沒收之。應執行有
期徒刑壹年貳月，扣案之空夾鏈袋壹批、玻璃球參個、注射針筒
陸支、塑膠吸管拾支及白色粉末（葡萄糖）參包，均沒收之。
    犯罪事實
一、吳宗前於民國92年間，因施用毒品案件，經國防部南部地
    方軍事法院以92年度和裁字第463號裁定令入戒治處所施以
    強制戒治，於93年11月18日執行完畢釋放出所；復於94年間
    ，因竊盜罪，經本院以94年度東簡字第241號判決判處有期
    徒刑4月確定；又因施用第一級毒品、第二級毒品案件，經
    本院以94年度訴字第244號判決判處有期徒刑8月、7月，定
    應執行有期徒刑1年2月確定，並與前揭竊盜案件，經本院以
    95年度聲字第103號裁定定應執行為有期徒刑1年5月確定；
    又因竊盜案件，經本院以96年度易緝字第7號判決判處有期
    徒刑6月確定；又於95年間，因施用第一級毒品罪，經本院
    以95年度訴字第279號判決判處有期徒刑10月確定，上開各
    罪，除96年度易緝字第7號判決有期徒刑6月之竊盜案不得減
    刑外，經本院以96年聲減字第9號裁定各減為有期徒刑2月、
    4月、3月15日及5月，並就2月、4月、3月15日部份定應執行
    刑為有期徒刑8月15日，再接續執行經減刑後之施用第一級
    毒品罪（有期徒刑5月）及未經減刑之竊盜罪（有期徒刑6月
    ），甫於96年11月14日因縮短刑期假釋出監併付保護管束，
    於97年5月26日假釋期滿未經撤銷，視為執行完畢。詎仍未
    戒除毒癮，竟基於施用第二級毒品甲基安非他命之犯意，於
    100年6月23日下午4時許，在臺東縣臺東市○○路署立臺東
    醫院門口，將第二級毒品甲基安非他命摻入香菸點燃吸食煙
    氣之方式，施用第二級毒品甲基安非他命1次；復基於施用
    第一級毒品海洛因之犯意，於100年6月25日晚上8時許，在
    臺東縣臺東市○○路37巷13號住處，將第一級毒品海洛因加
    水稀釋並以注射針筒注入體內之方式，施用第一級毒品海洛
    因1次。嗣於100年6月28日上午10時許，為警持搜索票至吳
    宗勳上址住處執行搜索，扣得吳宗所有之空夾鏈袋1批、
    玻璃球3個、注射針筒6支、塑膠吸管10支及白色粉末（葡萄
    糖）3包等物；嗣於100年6月28日下午1時許，為警採集其尿
    液檢體，又於100年6月29日上午8時42分，經法務部矯正署
    臺東監獄實施新收入監尿液檢驗，送驗結果均呈安非他命類
    、鴉片類陽性反應。
二、案經臺東縣警察局關山分局報請及法務部矯正署臺東監獄移
    請臺灣臺東地方法院檢察署檢察官偵查起訴。
    理  由
一、上開犯罪事實，業據被告吳宗於警詢、偵查中、本院準備
    程序及審理時坦承不諱，並有臺東縣警察局關山分局偵查隊
    毒品案尿送驗真實姓名對照表、臺東縣警察局關山分局搜索
    扣押筆錄、臺東縣警察局關山分局扣押物品目錄表、相關照
    片25張、臺灣臺東監獄收容人採尿檢驗登記簿、慈濟大學濫
    用藥物檢驗中心檢驗總表等附卷可稽，足認被告之自白與事
    實相符，應堪採信。本件事證明確，被告之犯行洵堪認定。
二、論罪科刑：
(一)核被告吳宗所為，係犯毒品危害防制條例第10條第1項之
    施用第一級毒品罪及同法第10條第2項之施用第二級毒品罪
    ；其施用第一、二級毒品前、後持有該等毒品之低度行為，
    均為其施用之高度行為所吸收，均不另論罪；被告所犯上開
    二罪，犯意各別、行為互殊，應分論併罰。又被告有如犯罪
    事實欄所載之論罪科刑及執行情形，此有臺灣高等法院被告
    前案紀錄表1份在卷可據，其受有期徒刑之執行完畢後，5年
    以內故意再犯本件有期徒刑之2罪，均為累犯，應依法各加
    重其刑。
(二)爰審酌被告吳宗已有多次毒品犯行，其前因多次施用毒品
    之行為，而受觀察、勒戒、強制戒治及徒刑之處遇，猶未能
    杜絕毒品之誘惑，再次施用第一級及第二級毒品，足見其自
    制力薄弱，漠視法令禁制與刑罰處遇，且施用毒品非但對個
    人身心戕害甚鉅，對社會秩序亦潛藏有高度危險，惟念及其
    施用毒品之動機及目的僅在求一己快感，且於犯後尚能坦承
    犯行，態度非惡，兼衡酌其犯罪之情節、經濟狀況不好及教
    育程度為國中肄業等一切情狀，分別量處如主文所示之刑並
    定其應執行之刑。
(三)末查扣案之空夾鏈袋1批、玻璃球3個、注射針筒6支、塑膠
    吸管10支及白色粉末（葡萄糖）3包等物，均為被告所有且
    係預備供犯罪所用之物，業據被告供承在卷，爰依刑法第
    38條第1項第2款之規定，併予宣告沒收之。
據上論斷，應依刑事訴訟法第273條之1第1項、第299條第1項前
段，毒品危害防制條例第10條第1項、第2項，刑法第11條前段、
第47條第1項、第38條第1項第2款、第51條第5款，判決如主文。
本案經檢察官蘇到庭執行職務。
中    華    民    國   100    年    8     月    31    日
                  刑事第四庭    法  官  郭世顏
以上正本證明與原本無異。
如不服本判決應於收受送達後10日內向本院提出上訴書狀，並應
敘述具體理由；其未敘述上訴理由者，應於上訴期間屆滿後20日
內向本院補提理由書（均須按他造當事人之人數附繕本）。「切
勿逕送上級法院」。告訴人或被害人對於本判決如有不服，請書
具不服之理由狀，請求檢察官上訴者，其上訴期間之計算係以檢
察官收受判決正本之日期為準。
                                書記官  姚佳華
中    華    民    國   100    年    8     月    31    日
附錄本案論罪科刑法條全文
毒品危害防制條例第10條
施用第一級毒品者，處六月以上五年以下有期徒刑。
施用第二級毒品者，處三年以下有期徒刑。